【裁判字號】    98,訴,1153
【裁判日期】    990430
【裁判案由】    偽造有價證券等
【裁判全文】
臺灣臺北地方法院刑事判決              98年度訴字第1153號
公  訴  人  臺灣臺北地方法院檢察署檢察官
被      告  丁○○原名蔡慧美.
選任辯護人  陳明暉律師
上列被告因偽造有價證券等案件，經檢察官提起公訴（97年度偵
緝字第2667號），本院判決如下：
    主  文
丁○○無罪。
    理  由
一、公訴意旨略以：被告丁○○（原名蔡慧美）與丙○○原係男
    女朋友，且合夥經營美容事業，丙○○並將其申請之慶豐銀
    行及美國運通銀行臺北分行空白支票交予丁○○保管，專供
    支付美容事業經營開銷之用。唯丁○○因不甘丙○○於民國
    九十六年十二月間提出分手，竟基於意圖為自己不法所有及
    竟圖供行使之用之犯意，於不詳時、地，未經丙○○之同意
    或授權，盜用丙○○之印章蓋於如附表所示編號一、二、三
    號支票之發票人欄上，偽填發票日及金額，復於丙○○交付
    丁○○保管如附表所示編號四、五號空白支票上，偽填發票
    日及金額後，分別背書存入其個人之銀行帳戶，或背書轉讓
    予不知情之郭枝芳作為買賣房屋之價金而行使之，而將如附
    表所示支票以變易持有為所有之方式，侵占入己。嗣因附表
    所示編號二之支票經丁○○提示不獲兌現，丙○○始報警查
    悉上情，因認被告涉有刑法第二百零一條第一項之偽造有價
    證券罪嫌及同法第三百三十五條第一項之侵占罪嫌。
二、按犯罪事實應依證據認定之，無證據不得認定犯罪事實；又
    不能證明被告犯罪者，應諭知無罪之判決，刑事訴訟法第一
    百五十四條第二項、第三百零一條第一項分別定有明文。再
    按，刑事訴訟法上所謂認定犯罪事實之證據，係指足以認定
    被告確有犯罪行為之積極證據而言，如未能發現相當證據或
    證據不足以證明，自不能以推測或擬制之方法，以為裁判基
    礎。而刑事訴訟上證明之資料，無論其為直接或間接證據，
    均須達到通常一般之人均不致有所懷疑，而得確信其為真實
    之程度，始得據為有罪之認定，若關於被告是否犯罪之證明
    未能達此程度，而有合理懷疑之存在，致使無從形成有罪之
    確信，根據「罪證有疑，利於被告」之證據法則，即不得遽
    為不利被告之認定，並經最高法院二十九年上字第一０五號
    、七十六年台上字第四九八六號著有判例。再者，告訴人之
    告訴，係以使被告受刑事訴追為目的，是其陳述是否與事實
    相符，仍應調查其他證據以資審認，最高法院五十二年度台
    上字第一三００號判例亦揭示甚明。
三、本件公訴意旨認定被告涉有前開罪嫌，係以被告供述、告訴
    人丙○○之指訴、證人郭枝芳之證述、如附表所示之支票影
    本五張、告訴人使用之慶豐銀行AB0000000號等支票、退票
    理由單及掛失止付通知書等資料為其主要論據。訊據被告堅
    詞否認有何侵占及偽造有價證券之犯行，辯稱：告訴人在本
    案之指訴有前後不一及違背常情等瑕疵，告訴人於警詢時指
    稱支票放置在家裡多年，與銀行核對後有八張空白支票與一
    顆印鑑章遺失，在偵訊時則證稱本案支票存款帳戶的支票均
    由被告填寫後，再由告訴人簽名，從未以印章簽發；另證稱
    ：慶豐銀行帳戶的印章是因為有一次被告忘記去存款，造成
    其信用受影響，其很生氣，把印章用火燒一下後丟到垃圾箱
    。又告訴人於答辯狀陳稱，支票及印鑑章均放置家中，上開
    空白支票及印鑑章顯係被告利用與告訴人同居之機會私自取
    走，美國運通銀行帳戶，基於公司客戶結帳請款需用，亦會
    簽發一、兩張金額空白之支票存放在被告處備用，不料被告
    卻私自填上金額持以提示等語，均核與事實不符。又告訴人
    並未否認附表編號一、二、三、五等四張支票上發票人欄所
    蓋用之印文，為其開戶時所留存之印鑑章印文，而編號四支
    票發票人欄之「丙○○」確屬其本人之簽名，然否認票面金
    額及發票日期為其本人填載或授權被告填載，然由下述事證
    可知告訴人所言不實。緣被告自八十一年間與告訴人相識進
    而同居並育有三子，直至九十六年十二月、九十七年一月間
    被告與之分手並遷出告訴人之住所，期間被告多次為告訴人
    清償債務，有相關金融交易明細資料在卷可查，由上開交易
    明細資料可知被告與告訴人在同居期間金錢往來密切頻繁，
    且主要係被告將錢轉至告訴人之甲存帳戶，可見在雙方同居
    期間，告訴人有概括授權被告得使用其印章簽發票據及給付
    票款。再者，告訴人並未否認其與被告爭吵時，有蓋章放棄
    小孩的監護權，其將章用打火機燒了丟在垃圾桶，而觀諸被
    告所提之監護權拋棄書其上簽名與被告之簽名吻合，其上印
    文亦與慶豐銀行支票之印鑑章相符，足見被告辯稱慶豐銀行
    之三張支票是被告與該監護拋棄書一起給的，並非無據等語
    。
四、經查：
(一)、附表編號一至三所示之三張支票，係告訴人在慶豐銀行開立
    之甲存帳戶所聲請使用之支票，其上所蓋之印文，確為開戶
    時所留存之印章；而附表編號四、五所示之兩張支票，係告
    訴人在美國運通銀行開立之甲存帳戶所聲請使用之支票，編
    號四所示支票上之簽名，係告訴人本人之簽名，編號五所示
    支票上之印文，確為開戶時所留存之印章；又前開五張支票
    均由被告背書，其中編號一、五之兩張支票再由被告背書轉
    讓給案外人郭枝芳作為支付買賣房屋之價金，惟上開五張支
    票經提示後均遭退票等情，為被告所是認，並經證人郭枝芳
    於警詢時證述明確，復經告訴人指述在卷，且有退票理由單
    、支票影本、票據掛失止付通知書、遺失票據申報書、訂金
    收據各一份在卷可稽（97年度偵字第8295號卷第12至16、44
    、48、50、56、57頁，99年偵緝字第2667號卷第88頁、93頁
    背面），自可認定為真。
(二)、告訴人既不否認上開支票上之印文與簽名係屬真正，而本院
    核對告訴人在歷次筆錄、結文上之簽名，以及以往使用慶豐
    銀行支票而在其上所為之簽名，其運筆特徵、筆順、筆勢、
    轉折、勾勒方式均與本案附表編號四所示支票上之告訴人簽
    名甚為相似，應係同一人所為，故附表所示之五張支票，其
    上發票人之印文及簽名均屬真正，準此，縱使票面金額、發
    票日等並非告訴人所親自填寫，一般而言，取得上開票據之
    人應已取得填載上開票據應記載之事項，而完成發票行為之
    授權。但告訴人既稱被告並未獲其授權，自應審究告訴人之
    指述是否前後一致、與各項事證及常情相符，而無瑕疵得以
    採為不利被告之認定。觀諸告訴人於九十七年六月十六日檢
    察官偵訊時具結證稱：...我發現提示的人是蔡慧美，然後
    我就告訴她說，你不可以這樣喔！因為我以前有跟她同居，
    後來分手了，分手後，她突然拿出這個支票，我有警告她不
    行，然後也跟朋友商量後，就去掛失...，我就跟她講不要
    這樣，可是她繼續提示，只要票進去，銀行就會打電話給我
    ...等語；經檢察官向其確認被告與其通話之內容，告訴人
    回答：她說，你欠我的啦！沒有，那天不是，我是打電話給
    她媽媽，我說蔡慧美怎麼可以這樣，她媽說：沒辦法阿！我
    告訴她，這樣罪會很重喔！...經檢察官再追問告訴人「你
    是第幾張的時候才有撥電話找到蔡小姐本人？」，告訴人答
    以：「找到本人喔！事實上都沒有跟她本人對話」。檢察官
    再問：「那到底是誰提到是你欠她的？」，告訴人答：「那
    個是我去問，因為我們有很多共同的朋友，她的說法是這樣
    啦！」（本院卷二第530至531頁該日偵訊筆錄譯文）。是告
    訴人於同一日之偵訊筆錄，就其發現票據遭提示後之處置，
    即有前後不一之說詞，且嗣後於本院審理時竟又證稱：「（
    問：知道以後，你有向丁○○查證嗎？）答：我有打電話給
    她說不可以這樣。」、「（問：丁○○怎麼講？她說我欠她
    的，就掛斷電話了。」等語（本院卷三第93頁背面），而與
    偵訊時之講法不同。又告訴人於九十七年六月十六日偵訊時
    證稱：其與被告於九十六年十二月分手，被告搬出去沒有再
    回來過（本院卷二第531頁背面）；但於本院審理期日作證
    時，卻稱不清楚被告何時搬出去，大概是九十六年十二月到
    九十七年一月初，中間被告有回來一、二次，之後又稱被告
    利用其不在時，回來過很多次（本院卷三第92頁、第93頁背
    面），是告訴人此部分之證言，先後亦有出入。再告訴人於
    同前次偵訊時證稱：「（問：她之前用你支票的情況？）答
    ：都是我簽的。」、「（問：她沒有自己開過嗎？）答：開
    是開金額給我，然後我來簽，沒有任何。」、「（問：你剛
    剛說你們，你後來因為麻煩，所以，改簽名？）答：我其實
    也有一點信任的危機，那個章，我事實上是，因為他有一次
    忘了去存款，我很生氣，我說妳這樣破壞我的信用，我把那
    個章，用火，燒一下，我就把它丟了，丟到垃圾箱，她怎麼
    會變出那個印章，我也匪夷所思」（本院卷二第532頁背面
    ），意指其與被告簽發票據之習慣，係由告訴人自己或被告
    填好金額後，再由告訴人在發票人欄簽名，並無金額欄空白
    ，即先簽發給被告之情形；但告訴人於本院審理時卻稱：支
    票開立一種是由被告填寫金額，以後由我簽名，還有例外，
    是被告告訴我有廠商來請款，必須開支票，金額的部分她說
    要跟廠商對帳才能確認，所以我先簽名給她，運通銀行大概
    在五、六年前因為我們感情不合，所以我就很少開給她，我
    覺得公司的營運完全由她，除非是急需的，我才會開給她（
    本院卷三第92頁背面），此部分說詞又有相互歧異之處。而
    告訴人於本院審理時證稱美國運通銀行的印章，記得是銷燬
    了，並稱約十年前，兩人在爭吵時，被告拿出章要其蓋章放
    棄小孩的監護權，記得是用打火機燒了丟在垃圾桶，那一顆
    是美國運通的印章；嗣經本院請其確認卷內放棄監護文件資
    料上之印章，告訴人又稱其完全沒有印象，並稱：為了放棄
    監護權的事情吵架，把印章拿去燒的事情，是被告告訴其，
    其都沒有印象等語（本院卷三第94頁背面、100頁），是就
    美國運通銀行開戶印章之銷毀原因，告訴人先稱係被告忘記
    把錢存進去，造成其退票之信用危機，其很生氣，所以銷毀
    ，之後又稱是爭吵時簽放棄監護權之文件，隨後銷毀，最後
    又說簽放棄監護權的事其毫無印象，則告訴人之證詞前後反
    覆，已難盡信。
(三)、依照告訴人前開證詞，其自五、六年前開始與被告感情不合
    ，就很少開美國運通銀行之支票給被告（本院卷三第92頁背
    面）；告訴人又稱：美國運通銀行的部分，到九十四、九十
    五年間因為常吵架的不信任感，其就把支票收回（本院卷三
    第100頁）；可見告訴人自案發前二、三年開始，已因與被
    告感情不睦，而收回支票加強控管，以避免遭被告侵占濫用
    ，惟起訴事實卻認被告與告訴人因合夥經營美容事業，告訴
    人將其申請之慶豐銀行及美國運通銀行空白支票交予被告保
    管，專供支付美容事業開銷之用，兩人分手後被告藉機侵占
    盜用，此情顯與告訴人指述之情節不符，而無相關證據得以
    佐證。又告訴人證稱美國運通銀行及慶豐銀行相關支票的簽
    發都要經過其，卻又表示其對上述兩家銀行帳的進出並不清
    楚（本院卷三第95頁背面），則告訴人所稱每一張票的應記
    載事項都要經過其授權，沒有空白授權的情形，以及其所稱
    美容事業是其與被告共同經營，並非被告單獨經營等情，是
    否屬實，亦堪質疑。告訴人又證稱其與被告分手時，沒有做
    任何財物結算，惟被告與告訴人同居十餘年，共同育有三子
    ，其等金錢往來又甚頻繁密切（詳後(四)述），告訴人卻稱其
    等未做任何財物結算，此情亦與常理不合。再者，附表編號
    一至三之票號分別為AB0000000、AB0000000、AB0000000號
    ，並非連號，是被告若係於分手後心生不滿，侵占盜用告訴
    人之支票，理應取得號碼在後且屬連號之支票，惟其取得之
    支票間或有號碼在前者，顯見上開支票應係告訴人自行交付
    給被告使用無誤。再觀諸告訴人之前所簽發之AB0000000、A
    B00000000至AB00000000、AB0000000、AB0000000至AB00000
    00號支票，背書取款人分別有個人名義、鄉村國際股份有限
    公司、國泰人壽等，有支票影本各一紙存卷可參（97年度偵
    字第8295號卷第43、45、46、47、49、51至54頁），可知上
    開支票並非單純供被告經營美容事業開銷所用，應多有供告
    訴人自行花費用所者，是起訴事實認定該慶豐銀行支票係供
    美容事業所用，而由被告保管乙節，亦有誤會。
(四)、被告辯稱慶豐銀行的支票，是伊與告訴人爭吵時，告訴人簽
    下拋棄監護書之文件，並蓋用慶豐銀行之開戶章，同時用該
    印章簽發支票，並提出放棄監護權之文件一紙附卷為證（97
    年度偵緝字第2667號卷第42頁）。觀諸該放棄監護文件上之
    手寫文字及簽名，其運筆特徵、筆順、筆勢、轉折、勾勒方
    式均與告訴人本人之書寫習慣甚為相似，且告訴人於偵查及
    審理初始，均未否認有上開放棄監護文件之存在，參酌上開
    文件上之印文確與慶豐銀行支票帳戶所用之印章相同，再考
    量被告與告訴人交往多年育有三子之情狀，其等在爭吵而討
    論監護權歸屬，告訴人復要求被告搬離住處之同時，被告要
    求告訴人簽發票據當作分手後之贍養費用等，實與常情相符
    ，況被告係於九十六年十二月底搬出原本之住處，而附表編
    號一、五之支票亦由被告背書轉讓給證人郭枝芳，當作買受
    房屋之訂金，有訂金收據一紙存卷供參（97年度偵緝字第26
    67號卷第93頁背面），足見被告之辯解尚屬合理而非無據。
    被告又稱附表編號四、五之美國運通銀行支票，係告訴人開
    給伊作為孩子的安家費、教育費，以及依替告訴人清償債務
    的還款，其中附表四該張支票係延續九十年的一張支票，加
    上利息而來。參酌告訴人提出另一紙美國運通銀行之支票，
    發票日期為九十年十月十日，金額為新台幣（下同）七千六
    百萬元，其上發票人「丙○○」之簽名確係告訴人之字跡（
    97年度偵緝字第2667號卷第40頁），告訴人於本院審理時亦
    承認簽名係其字跡，日期也可能是其簽的，惟否認金額係其
    所簽（本院卷三第93頁背面），上開票據之簽名既屬真正，
    日期亦可能為告訴人所親簽，自不能僅因告訴人指稱金額非
    其授權所為，即遽認被告有偽造之行為。觀諸被告辯稱伊與
    告訴人交往期間，一再為告訴人清償債務等節，業據被告列
    出相關明細，亦即九十年至九十五年間，被告自其名下之新
    光銀行松山分行帳戶陸續轉出約一千餘萬元至告訴人美國運
    通銀行之甲存帳戶，九十至九十五年間，被告自其新光銀行
    松山分行帳戶陸續轉出約六十六萬餘元至告訴人慶豐銀行之
    甲存帳戶，九十至九十五年間被告自其名下新光銀行松山分
    行帳戶陸續轉出一百九十五萬餘元清償告訴人之信用卡債務
    及私人借貸（見本院卷三第20至24頁）。而經本院向慶豐銀
    行忠孝分行、松山分行、渣打銀行復興分行（併購美國運通
    商業銀行）分別調取告訴人帳戶於該段期間之交易明細資料
    ，另調取被告新光銀行帳戶之交易明細資料，就上開附表所
    列金額進行比對，發現附表內容大致相符（本院卷二第28至
    527頁），益見被告所言並非憑空杜撰之詞。
(五)、被告另稱：其代告訴人清償向案外人乙○○、甲○○所借之
    欠款。而證人乙○○雖到庭證稱：有借錢給告訴人，借多少
    錢不記得了，是十幾年前的事，錢有還清，還錢方式都是用
    匯款的，不可能拿現金，我有問告訴人怎麼突然有這麼多錢
    可以還，他說是他媽媽給的等語（本院卷三第84至85頁）；
    惟證人乙○○上開證詞不但與證人丙○○證述其向乙○○借
    款，從二十幾年前就有金錢往來，現在偶爾還有，金額大概
    三、五十萬左右，陸續都有，還款方式大部分是匯款，其他
    也有現金，目前為止的欠款並沒有仔細算，大概幾百萬元，
    因為其有用房子作信用抵押等情不符（本院卷三第95至96、
    98頁）；證人乙○○於同日所為之證詞亦有前後不一之情形
    。蓋證人乙○○先稱有借錢給告訴人，有時是告訴人借錢給
    伊，也有一起做生意，然伊隨後又稱：我們沒有一起做生意
    ，告訴人沒有借錢給伊（本院卷三第85頁背面）；再者，經
    本院提示告訴人名下信義區○○段2886建號房子之登記謄本
    ，詢問證人乙○○既然十餘年前即與告訴人結清債務關係，
    為何在九十八年還設定二千萬元之最高限額抵押權在告訴人
    所有之不動產上？證人乙○○答稱：不只這一筆有設定，還
    有很多筆，告訴人先設定好，有資金需求時可以向伊借錢（
    本院卷三第88頁）云云，是證人乙○○證稱伊與告訴人之債
    務早已結清，告訴人卻證稱至今陸續仍向乙○○借錢，但不
    清楚金額為何，而卷內之登記謄本卻又顯示告訴人以名下不
    動產設定高額之最高限額抵押權給證人乙○○，顯見證人乙○○及告訴人證述之內容與具體事證不符，其等就彼此間金
    錢往來關係多所隱瞞，所述均不可採。況證人乙○○及告訴
    人均稱告訴人之還款來源係告訴人之母所支應，且係以匯款
    方式為之，惟經本院請告訴人提出相關匯款資料，告訴人亦
    未提出，由此益見其等所言不實。反觀被告辯稱伊代告訴人
    清償借款乙節，有相關交易明細可供佐證，足見被告辯解信
    而有徵。其次，證人甲○○到庭證稱：我妹妹杜報美和告訴
    人、被告是鄰居，我因而認識告訴人。告訴人曾經在九十年
    十月二十二日左右透過杜報美向我借錢，杜報美交給我一張
    告訴人開的票，錢是用現金還的，也是杜報美拿給我的。錢
    沒幾天就還了，我把票存入銀行託收，後來收到現金還款，
    我就將票提回還給杜報美等語（本院卷三第89至90頁），核
    與卷內之存摺後附託收票據明細、以告訴人為發票人之美國
    運通銀行支票影本各一份相互吻合（本院卷三第106至107頁
    ，97年度偵緝字第2667號卷第51、52頁），足見其所言非虛
    。佐以證人杜報美到庭證稱：我和被告及告訴人是鄰居，被
    告說告訴人欠饒河夜市那邊一個朋友錢，被告每個月要幫告
    訴人付十萬元的利息，那時甲○○剛好有一百萬元，我跟被
    告講這件事，後來就借了九十萬元給被告，之後沒多久，被
    告辦週年慶，因為是先收錢再幫客戶服務，被告每辦一次週
    年慶可以賺七、八十萬，所以過沒多久就還了六十萬元，再
    過兩個月，就把尾款又還給甲○○，她都是拿現金還的。告
    訴人並沒有負責或經營美容店的工作，他本身的收入就是收
    房租，但這些是不夠他開銷的，他動不動就會請一大群人等
    語（同上審判筆錄第17至18頁），足見被告確有以經營美容
    店所賺取之現金代告訴人清償債務之事實。
(六)、綜上所述，附表編號一至五之支票其上發票人之印章及簽名
    均屬真正，告訴人雖稱票面金額之填寫方式與發票人欄之用
    印方式，與其以往開票之習慣不符，其亦未授權被告可填載
    金額、日期等完成發票行為，然告訴人與被告於分手後利害
    相反，告訴人又為本案各該支票之發票人，難免為不利於被
    告之陳述，自應詳加與其餘各項事證比對，以察告訴人之指
    述是否與實情相符，而本案告訴人之指述及證詞有諸多瑕疵
    ，已如前述，再參酌被告與告訴人同居將近二十年並育有三
    子，同居期間其等之金錢往來關係又甚頻繁且金額龐大，衡
    情於分手時當會談論贍養費及金錢補償等問題，此時亦難期
    告訴人會欣然樂意支付相關之費用，則在勉強為之之情況下
    ，其未以手寫方式簽名或填上票面金額，而同意用印後由被
    告完成發票行為，此情亦與常情無違；至被告與告訴人談妥
    之金額為何，僅有其等二人能夠知悉，雖其等於案發後各執
    一詞，然尚無法以此遽認被告有盜用告訴人印章或未經授權
    其偽造支票之情事。再者，告訴人既稱五、六年前其等感情
    開始不睦，其已收回支票，且甚少開票給被告，準此，本案
    案發時即無被告與告訴人共同經營事業而由告訴人將支票交
    給被告保管之前提存在，被告更無擅自取得告訴人票據、印
    章，並由告訴人簽名其上之可能。況被告辯稱於同居期間有
    以匯款或現金方式代告訴人清償債務乙節，有相關證人及銀
    行交易明細可供佐證，亦可佐證被告所言非虛。此外，本案
    復查無其他積極證據足以證明被告確有起訴書所指之侵占及
    偽造有價證券犯行，並使本院達到確信。揆諸前開法律規定
    及判例意旨，自應為被告無罪之諭知。
據上論斷，應依刑事訴訟法第三百零一條第一項，判決如主文。
本案經檢察官郭昭吟到庭執行職務。
中    華    民    國    99    年  4    月     30      日
                  刑事第十八庭    審判長法  官  游士珺
                                        法  官  彭慶文
                                        法  官  陳思帆
上正本證明與原本無異。
如不服本判決應於收受送達後10日內向本院提出上訴書狀，並應
敘述具體理由；其未敘述上訴理由者，應於上訴期間屆滿後20日
內向本院補提理由書（均須按他造當事人之人數附繕本）「切勿
逕送上級法院」。告訴人或被害人如對於本判決不服者，應具備
理由請求檢察官上訴，其上訴期間之計算係以檢察官收受判決正
本之日期為準。
                                        書記官  許婉如
中    華    民    國    99    年    4     月    30    日
附表：
┌──┬──────┬─────┬────┬──────┬────┬───┬───┐
│編號│   付款人   │   票號   │ 發票日 │    金額    │金額填寫│簽  章│背  書│
│    │            │          │        │ （新臺幣） │  方式  │方  式│轉  讓│
├──┼──────┼─────┼────┼──────┼────┼───┼───┤
│ 一 │慶豐商業銀行│AB0000000 │97.01.26│   230萬元  │  蓋印  │丙○○│郭枝芳│
│    │            │          │        │            │        │之印章│      │
├──┤            ├─────┼────┼──────┼────┼───┼───┤
│ 二 │            │AB0000000 │97.01.24│   238萬元  │  蓋印  │丙○○│  —  │
│    │            │          │        │            │        │之印章│      │
├──┤            ├─────┼────┼──────┼────┼───┼───┤
│ 三 │            │AB0000000 │97.01.22│108萬5,700元│  蓋印  │丙○○│  —  │
│    │            │          │        │            │        │之印章│      │
├──┼──────┼─────┼────┼──────┼────┼───┼───┤
│ 四 │美國運通銀行│ 0000000  │97.01.28│  7,618萬元 │  蓋印  │丙○○│  —  │
│    │臺北分行    │          │        │            │        │之簽名│      │
├──┤            ├─────┼────┼──────┼────┼───┼───┤
│ 五 │            │ 0000000  │96.12.05│   315萬元  │  蓋印  │丙○○│郭枝芳│
│    │            │          │        │            │        │之印章│      │
└──┴──────┴─────┴────┴──────┴────┴───┴───┘

司法院資訊處製作；財團法人民間司法改革基金會備份。
